# 少数股东给企业现金结算方式的股权激励，公司应如何记账

提问人：翔舟 时间：2016-05-26 08:57:19
少数股东未来三年给公司部分职工股权激励，以现金的方式发放， 公司收到钱的时候还是要记入资本公积么？合并层面如何处理这部分？ 每年公司自己是否也需要记费用和负债（应付职工薪酬）

回答人：chenyiwei
不管如何，都属于少数股东为公司承担费用。公司账面上应确认费用和资本公积。其准则依据为《企业会计准则解释第 5 号》第六条。至于如何确认和计量费用和资本公积，以及是一次性确认还是需要在等待期内分摊，就需要根据具体的条款和条件确定了。